臺灣士林地方法院民事簡易判決
 110年度湖簡字第1351號
原      告  楊國村  


被      告  合迪股份有限公司

法定代理人  陳鳳龍  
訴訟代理人  陳沛恩  
上列當事人間請求確認本票債權不存在事件，經本院於民國111
年7月20日言詞辯論終結，判決如下：
    主      文
確認被告對原告就臺灣士林地方法院110年度司票字第8078號裁
定所載，如附表所示之本票債權不存在。
訴訟費用新臺幣1,550元由被告負擔。
    事實及理由
一、原告主張：伊未簽發如附表所示之本票（下稱系爭本票），
    被告竟持以向本院聲請強制執行，經本院以110年度司票字
    第8078號本票裁定准予強制執行，系爭本票上之簽名既屬偽
    造，伊自不負票據上之責任等語，並聲明︰如主文第一項所
    示。
二、被告則以：對於筆跡鑑定結果無意見，請鈞院依法判決等語
    ，資為抗辯。並聲明：原告之訴駁回。
三、本院之判斷：
  ㈠按當事人主張有利於己之事實者，就其主張之事實有舉證之
    責任；私文書應由舉證人證其真正，民事訴訟法第277條前
    段、第357條前段分別定有明文。是系爭本票是否真正，是
    否為發票人或有權者所製作，應由執票人負證明之責，故發
    票人主張本票係偽造，提起確認本票債權不存在之訴，應由
    執票人就本票為真正之事實，先負舉證責任（最高法院50年
    度台上字第1569號判例、65年第6次民庭會議決議參照）。
    次按於票據上簽名者，依票據法第5條第1項固應依票載文義
    負責，惟此簽名須為本人親簽，始足使之負擔票據債務。又
    票據上票據債務人簽名、印文之真正，亦即票據上簽名確為
    票據債務人所親簽、票據上印文確為票據債務人所親蓋等事
    實，應由執票人負舉證責任（最高法院70年度台上字第382
    號判決意旨參照）。
  ㈡查，本院依原告主張，調取原告向臺灣土地銀行申辦貸款而
    提出之臺灣土地銀行個人授信申請書、臺灣土地銀行個人貸
    款客戶須知、臺灣土地銀行個人貸款檢附資料一覽表（見本
    院卷第181頁）、原告向高雄○○○○○○○○辦理婚姻登記而提出
    之結婚登記申請書、離婚登記申請書（影本見本院卷第149
    至159頁；上開調取之文書以下合稱系爭文書）後，將系爭
    文書與被告提出之系爭本票、債權讓與同意書（影本見本院
    卷29、27頁）併送請法務部調查局鑑定，鑑定結果略以：該
    債權讓與同意書與系爭本票上書寫「楊國村」筆跡之分別為
    A1、A2類筆跡，系爭文書上書寫「楊國村」之筆跡則均為B
    類筆跡，A1、A2類筆跡與B類筆跡筆畫特徵「不同」，比對
    說明為「A1、A2類筆跡與B類筆跡之結構佈局、書寫習慣不
    同」，有上開送鑑資料及法務部調查局文書暨指紋鑑識實驗
    室111年5月5日調科貳字第11123202740號鑑定書在卷可稽（
    本院卷第197至199頁）。被告對於上開鑑定內容無意見（見
    本院卷第238頁），該鑑定結論自屬可採，而堪認系爭本票
    、債權讓與同意書上原告「楊國村」之簽名均非原告親自簽
    署。準此，依照前揭規定及說明，原告主張其非系爭本票之
    共同發票人，無庸負發票人責任，被告執有系爭本票對原告
    之票據債權不存在，自屬可採。
四、從而，原告請求確認被告對原告就本院110年度司票字第807
    8號裁定所載，如附表所示之本票債權不存在，為有理由，
    應予准許。
五、本件事證已臻明確，兩造其餘攻擊防禦方法及證據，經審酌
    後，認對於判決結果均無影響，爰不一一論述，併此敘明。
六、訴訟費用負擔之依據：民事訴訟法第78條。　　
中　　華　　民　　國　　111 　年　　7 　　月　　28　　日
                  內湖簡易庭法　官　鄭欣怡
以上正本係照原本作成。
如不服本判決，應於判決送達後20日內，向本院提出上訴狀並應
記載上訴理由，如於本判決宣示後送達前提起上訴者，應於判決
送達後20日內補提上訴理由書(須附繕本)。
中　　華　　民　　國　　111 　年　　7 　　月　　28　　日
                            書記官  許慈翎
附表：（時間：民國。金額：新臺幣）
發票人    發票日 票面金額    到期日  利息起算日 利息利率 張雅婷、楊國村 110年3月15日 144,000元 110年7月16日 110年7月16日 年息20%